臺北高等行政法院裁定
111年度交上字第136號
上  訴  人  楊毓崑                                     
被 上訴 人  臺北市交通事件裁決所
代  表  人  蘇福智（所長）
上列當事人間交通裁決事件，上訴人對於中華民國111年3月29日
臺灣新北地方法院111年度交字第31號行政訴訟判決，提起上訴
，本院裁定如下：
　　主  文
一、上訴駁回。
二、上訴審訴訟費用新臺幣750元由上訴人負擔。
　　理  由
一、對於交通裁決事件之判決提起上訴，必須以其違背法令為理
    由，否則不得為之，且應於上訴理由中表明原判決所違背之
    法令及其具體內容之事由，或表明依訴訟資料可認為原判決
    有違背法令之具體事實的事由，這參酌行政訴訟法第237條
    之9第2項準用同法第235條第2項，及同法第236條之1規定就
    可明瞭。再者，依行政訴訟法第237條之9第2項準用第236條
    之2第3項、第243條第1項規定，以交通裁決事件原判決有不
    適用法規或適用不當為其違背法令之理由時，其上訴狀或理
    由書應表明原判決所違背之法令及其具體內容；若是成文法
    以外的法則，則應揭示該法則之旨趣，如為司法院解釋或憲
    法法庭的判決，就應揭示該解釋或判決之字號或其內容。如
    以行政訴訟法第237條之9第2項準用第236條之2第3項、第24
    3條第2項所列各款當然違背法令為理由者，上訴狀或理由書
    內則應揭示合於該條項各款之事實。是故，對於地方法院行
    政訴訟庭交通裁決事件之判決上訴，其上訴狀或理由書內如
    果未依前述方法表明上訴理由者，就不能認為已對交通裁決
    事件判決之違背法令有具體的指摘，其上訴就屬不合法，應
    以裁定駁回之。
二、本件交通裁決事件的訴訟緣由，起因於上訴人駕駛車牌號碼
    00-0000號自用小客車（下稱「系爭汽車」），於民國110年
    9月17日14時51分許，行經新北市○○區○○路000巷與中港西路
    口處時，因有「非遇突發狀況，在車道中暫停」之違規行為
    ，遭民眾於110年9月18日檢具違規採證影片向新北市政府警
    察局林口分局（下稱「舉發機關」）提出檢舉，經舉發機關
    執勤員警檢視違規採證影片後認定違規屬實，遂於110年10
    月7日填製新北市警交大字第CB0395241號舉發違反道路交通
    管理事件通知單（下稱「舉發通知單」）予以逕行舉發，記
    載應到案日期為110年11月21日前，並於110日10月26日將舉
    發通知單合法送達系爭汽車車主，嗣經系爭汽車車主申請歸
    責駕駛人即上訴人，上訴人嗣於110年10月28日提出申訴不
    服舉發，然案經被上訴人函請舉發機關查明上訴人申訴情節
    及違規事實情形後，仍認違規事實明確，被上訴人為此乃依
    道路交通管理處罰條例（下稱「道交處罰條例」）第43條第
    1項第4款、第43條第5項（裁決書誤載為「第24條」）、第6
    3條第1項（即第63條第1項第3款）等規定，以111年1月6日
    北市裁催字第22-CB0395241號違反道路交通管理事件裁決書
    （下稱「原處分」）裁處上訴人罰鍰新臺幣（下同）18,000
    元，記違規點數3點，並應參加道路交通安全講習。上訴人
    不服，提起行政訴訟，經臺灣新北地方法院（下稱「原審法
    院」）以111年度交字第31號行政訴訟判決（下稱「原判決
    」）駁回上訴人之訴。上訴人仍有不服，於是提起本件上訴
    。
三、上訴意旨略以：㈠上訴人於紅綠燈下，綠燈起步，前方貨車
    起步1公尺，上訴人亦隨其停下，感覺撞擊感，便下車查看
    車輛異狀，見車尾無異狀隨即離開。且上訴人事後回到家中
    ，才發現後車廂載運液體尿素因煞車擺動關係倒下，方產生
    輕微撞擊感。檢舉人抹黑上訴人未檢查車輛有異狀，一邊後
    退一邊錄影，應請其到院說明為何製造假象，意圖騙取檢舉
    獎金。㈡上訴人徒手下車，檢查車輛異狀，只見後車後退10
    公尺，並未與其理論、說話甚至要與其如何等等之事，檢舉
    人卻誇大檢舉，以道交處罰條例第43條開罰，那往後他人無
    論於巷道內併排停車、占用車道都可以該條舉發，被檢舉人
    都要照單全收，還要申訴繁瑣之程序，實有違常理。又檢舉
    人造假在先，與上訴人不符，罰單何以有成立之道理等語。
    本院經核前載上訴理由，僅重述上訴人對原處分種種不服，
    或在原審法院已提出而經原判決審酌論斷且指駁不採之理由
    ，並未具體說明原判決究竟有何判決不備理由或理由矛盾情
    形，或有何其他不適用法規或適用法規不當之情事，並揭示
    該法規之條項或其內容，及合於行政訴訟法第237條之9第2
    項準用第236條之2第3項、第243條第2項所列各款之事實，
    難認對原判決如何違背法令已有具體之指摘，依首開規定及
    說明，應認其上訴為不合法，應予裁定駁回。
四、結論，本件上訴不合法，裁定如主文。
中　　華　　民　　國　　111 　年　　5 　　月　　31　　日
   　　　　　　　   臺北高等行政法院第七庭
                              審判長法  官　 許麗華
                          　　      法  官　 郭淑珍
                             　　　 法  官   梁哲瑋
上為正本係照原本作成。
不得抗告。
中　　華　　民　　國　　111 　年　　6 　　月　　6 　　日
                                    書記官   朱倩儀